# 请教陈版一个处置损益的计算问题

提问人：greenapple 时间：2014-07-03 16:42:43
A公司计划处置其持有的联营公司的30%股权给B公司，并对联营公司的净资产以 13 年 12 月 31 日为基准日进行了评估并评估值为基础确定了转让对价。处置协议中约定评估基准日至股权处置日联营企业实现的损益由B公司享有。股权处置完成日为 14 年 6 月 30 日。如何计算处置损益？是否需要继续按权益法确认联营企业投资收益至 2014 年 6 月 30 日（股权处置完成日）？

回答人：chenyiwei
首先建议根据《企业会计准则第 30 号——财务报表列报（ 2014 年修订）》第四十二条的规定，判断该项股权投资是否满足、以及自何时开始满足“持有待售非流动资产”的判断标准。 如果满足“持有待售非流动资产”的定义和判断标准的，则自符合该判断标准之日起，根据《企业会计准则第 2 号——长期股权投资（ 2014 年修订）》第十六条规定，将其划分为持有待售非流动资产，按账面价值和可收回金额孰低计量，并相应停止使用权益法核算。相应地，届时的处置损益＝处置价款－处置时点该项股权投资的账面价值＋／－其他综合收益转入损益的金额。 如果不满足“持有待售非流动资产”的定义和判断标准的，则应继续采用权益法核算直到实际完成处置之日。自然在该情况下计算的处置损益会与前一情况不同。

提问人：greenapple 时间：2014-07-03 17:01:15
如果仅处置30%股权中的一部分，比如说10%，那么这10%在满足条件的情况下是否可以单独作为“持有待售非流动资产”？

回答人：chenyiwei
可以。修订后的长期股权投资准则第十六条中有规定。